臺北高等行政法院判決
　　　　　　　　　　　　　　　　　 94年度簡再字第00014號
再 審 原告　中照交通有限公司
代　表　人　甲○○
訴訟代理人　乙○○○
被　 告　行政院勞工委員會
代　表　人　李應元（主任委員）
訴訟代理人　丙○○
　　　　　　鄭清宇
上列當事人間因勞工安全衛生法事件，再審原告對本院中華民國
94年5月19日93年度簡字第1404號確定判決提起再審之訴。本院
判決如下：
　　主  文
再審之訴駁回。
再審訴訟費由再審原告負擔。
　　事實及理由
一、本件再審原告之代表人原為蔡篤愿，於起訴後蔡篤愿死亡，
    而變更代表人為甲○○；另再審被告代表人原為陳菊，嗣於
    起訴後變更為李應元，各據其等聲明承受訴訟，核無不合，
    均應准許。
二、按簡易案件之再審程序依行政訴訟法第236條之規定，仍應
    適用通常訴訟程序有關再審之規定；而當事人對於行政法院
    之判決，提起再審之訴，則須有行政訴訟法第273條、第274
    條所定情形之一者，方得為之。至於有關「再審理由」之審
    查，再審原告必須指明確定判決有如何合於法定再審事由之
    具體情事始為相當，倘未依法表明，則其再審之訴即非合法
    。又當事人主張之具體事由與再審之訴構成要件全然不符者
    亦同。
三、本件再審原告提起本件再審之訴，其對再審事由之具體主張
    內容及其法律上之理由，略以：查原確定判決理由欄第四項
    第1款認原告所有吊升荷重3.03公噸之移動式起重機一座未
    依規定向檢查機構申請檢查合格，即使員工廖永隆用以從事
    吊掛作業，有中區勞檢所人員於93年4月13日實施勞動檢查
    時現場拍攝之照片及所製作經操作人員廖永隆簽認之危險性
    機械一般檢查會談紀錄影本附原處分機關卷可稽。復據被告
    93年9月9日勞檢二字第0930044411號函附原告吊車部負責人
    陳火亮於93年8月25日之談話紀錄影本記載：原告確於四年
    前向紹群企業股份有限公司（以下簡稱紹群公司）購買中古
    吊桿，並將該吊桿裝置於6J-130卡車上，吊桿上附製造銘牌
    UNIC，銘牌內標示3.03T；九十二年要求紹群公司更換銘牌
    標示為2.8T，但紹群公司回覆需要時間，無法馬上更換，因
    該銘牌需從日本進口，等待更換期間，就被中區勞檢所檢查
    處以罰鍰等語，足見檢查時系爭起重機吊桿並未更換，其原
    廠設計吊升荷重為3.03公噸。即認原告主張已更換配置2.8
    公噸之吊桿，所吊荷重均在三公噸以下，可免送檢驗等語為
    不可採，而駁回告之訴。再審原告現則提出該起重機原廠檢
    驗、核發之標吊升荷重原始出廠文件，為原審漏未審酌之
    重要證物，如經斟酌，將可受有利之裁判，並據以提起再審
    云云。
四、查移動式起重機應以銘牌標示製造者、製造年月及吊升荷重
    等事項，分別為系爭起重機原製造國 (日本)及我國之勞工
    安全衛生相關法令所明定，故移動式起重機之銘牌為依法應
    予設置，可視為該起重機之身分證明。本件依再審原告所提
    原廠檢驗證明書即日本Furukawa Unic公司所作起重機之性
    能檢查，其上記錄之起重機吊升能力為2,930公斤 (即2.93
    公噸)，與該起重機原廠銘牌及性能表記載之3,030公斤 (即
    3.03公噸)顯有不同，亦與再審原告前所稱之吊升荷重為2.8
    公噸有所不同，是否為「系爭移動式起重機」之證明文件，
    實有疑義。而再審原告所提之基隆關進口證明書其報關貨名
    為「ＵＲ─505」與系爭起重機型號為「ＣＲ─506」亦不相
    同，且該項目下方Ａ500225等字為紹群公司自行製作加註，
    應非為系爭起重機之進口證明文件，均與待證事實無涉。則
    再審原告所謂之發現漏未審酌之上開重要證物顯與行政訴訟
    法第273條第1項第13款之要件顯不相符，縱加斟酌亦不足讓
    再審原告可受較有利之裁判。
五、查再審原告主張之再審事由，縱無法由外觀直接判斷與再審
    之訴構成要件是否相符，但經法院調查結果，發現再審原告
    主張之再審事由，形式上完全不符行政訴訟法第273條、第
    274 條所定之再審構成要件事由者，則依行政訴訟法第278
    條第2項之規定，本院自得以再審之訴顯無理由，不經言詞
    辯論，直接以判決駁回之。
據上論結，應依行政訴訟法第236條、第278條第2項、第98條第3
項前段，判決如主文。
中　　華　　民　　國　　94　 年   　12　　月  　15  　日
                               第二庭  法  官　鄭忠仁
上為正本係照原本作成。
本件以訴訟事件所涉及之法律見解具有原則性者為限，始得於本
判決送達後20日內向本院提出上訴狀並表明上訴理由，如已於本
判決宣示後送達前提起上訴者，應於判決送達後20日內補具上訴
理由（均按他造人數附繕本），且經最高行政法院許可後方得上
訴。
中　　華　　民　　國　　94　 年   　12　　月  　15  　日
                                       書記官　簡信滇
